---
title: "<b>STATISTIK – ÜBUNGEN TEIL I </b>– DESKRIPTIVE STATISTIK - Ausarbeitung"
author: Michael Geuze
date: March 05, 2024
output: html_notebook
---

# Technische Fertigkeiten

## A-1)
a. Bestandsgröße
a. Bewegungsgröße
a. Bestandsgröße
a. Bewegungsgröße
a. Bewegungsgröße

## A-2)

a. Grundgesamtheit sind die Anrufe je 10 Minuten entsprechend der Liste. 
Die beobachteten Merkmale ist die Häufigkeit je 10 Minuten. Sie sind metrisch und proprotional skaliert.

a. Zur Aufgabe b)

```{r}
# Raw input data
cpi.raw <- c(0, 0, 1, 3, 4, 1, 2, 2, 1, 1, 1, 2, 3, 0, 2, 0, 1, 3, 1, 2, 2, 0, 1, 1, 6, 1, 0, 2, 3, 1, 1, 4, 2, 3, 2, 0, 3, 0, 1, 2) # Calls per interval

# Scale factor for y axis of barplot. Controls how much the scale goes beyond the last value
scale_factor <-  1.1

# Settings for boxplot
whiskers_factor <- 1.5
# Use ceil, resp, floor function on IQR * whiskers_factor
quantize_outliers <- TRUE


data <- cpi.raw # Write to data, rest of script can be reused

data.factor <- factor(data, c(0:6))

data.table <- table(data.factor)
print("Absolute Häufigkeitstabelle")
data.table

data.len <- length(data)

# Absolute occurences
data.element_counts <- data.table
barplot(data.element_counts, ylim = c(0,max(data.element_counts) * scale_factor), ylab = "Anzahl", xlab = "Telefonate im Intervall von 10 min", main = "Absolute Häufigkeit", col = "green")

```
```{r}
# Relative occurences
data.element_frq <- data.table/data.len
print("Relative Häufigkeitstabelle")
data.element_frq

barplot(data.element_frq, ylim = c(0,max(data.element_frq) * scale_factor), ylab = "Anzahl", xlab = "Telefonate im Intervall von 10 min", main = "Relative Häufigkeit", col = "blue")
```
```{r}
plot_cumsum_rainbow <- function(data_table, main, xlab, ylab, is_relative = FALSE)
{
  # data_table... table to draw
  # main... main title. like in barplot
  # xlab... x axis name
  # ylab... y axis name
  # Set variables for plot 
  data_table.len <- length(data_table)
  colors <- rainbow(data_table.len) 
  space_initial <- 1.4
  space_between <- 1.2
  spacing <- seq(space_initial, length.out = data_table.len, by = space_between)
  
  # Create inital barplot
  barplot(rep(data_table[1], length(data_table)), ylim = c(0,(sum(data_table) * scale_factor)), ylab = ylab, xlab = xlab, main = main, col = colors[1], names.arg = names(data_table))
  
  # Add all data on top of other, change color while doing so
  offset_var <- cumsum(data_table)
  for(loop_outer in (data_table.len - 1) : 1){
    idx <- data_table.len - loop_outer 
    for(loop_inner in 1:loop_outer){
      barplot(data_table[idx + 1], add = TRUE, col = colors[idx+1], 
              offset = offset_var[idx], names.arg = NA, 
              space = spacing[idx + loop_inner - 1])
    }
  }
  # Draw median if is relative. 
  if (is_relative){
    abline(0.5, 0, lty='dashed', col='red')
    abline(0.25, 0, lty='dashed')
    abline(0.75, 0, lty='dashed')
  }
}
plot_cumsum_rainbow(data.table, main="Absolute Summenhäufigkeit", ylab="Kumulierte Anzahl", xlab = "Telefonate im Intervall von 10 min")
plot_cumsum_rainbow(data.element_frq, main="Relative Summenhäufigkeit", ylab="Relative Häufigkeit", xlab = "Telefonate im Intervall von 10 min", is_relative = TRUE)


```
c. Schätzung: es kommen etwa 1,5 Gespräche alle 10 Minuten. Median ist ziemlich genau bei 1. Wenn bei der Achse "Kumulierte Anzahl" bei 20 eine Linie eingezeichnet werden würde, so wäre diese recht genau beim Balken "1".
d. Nachfolgen werden alle geforderten Werte berechnet und mit cat gedruckt.
```{r}
data.sorted <- sort(data)

# Positional parameters
data.mode <- names(data.table)[which(data.table == max(data.table))]
if (length(data.mode) != 1){
  data.mode <- NA
}

if (data.len %% 2)  {
  upper <- data.sorted[ceiling(data.len/2)]
  lower <- data.sorted[floor(data.len/2)]
  data.q50 <- (upper + lower) / 2
}else{
  data.q50 <- data.sorted[data.len/2]  
}

data.mean <- sum(data)/data.len
cat("Zentralmaße", "\nModus:", data.mode, "\nMedian:", data.q50, "\nMittelwert:", data.mean)


# Scattering parameters
data.min <- min(data)
data.max <- max(data)
data.range <- data.max - data.min
cat("\nStreumaße", "\nMinimalwert:", data.min, "\nMaximalwert:", data.max, "\nSpannweite:", data.range)

# Quantiles
data.q25.pos <- ceiling(data.len/4)
data.q25 <- data.sorted[data.q25.pos]
data.q75.pos <- floor(3*data.len/4)
data.q75 <- data.sorted[data.q75.pos]
cat("\nQuantile", "\nOberes Quantil:", data.q75, "\nUnteres Quantil:", data.q25)

data.mean_abs_dev <- sum(abs(data))/data.len
data.std_dev <- sqrt(sum((data.mean - data)^2) / data.len)
data.std_dev_emp <- sqrt(sum((data.mean - data)^2) / (data.len-1))
cat("\nMittlere absolute Abweichung:", data.mean_abs_dev, "\nStandardabweichung:", data.std_dev, "\nEmpirische Standardabweichung:", data.std_dev_emp)

# Automated calculation for cross check 
cat("\nAutomatische Berechnung der Parameter")
cat("\nMIttelwert:", mean(data))
cat("\nStandardabweichung:", sd(data))
cat("\nZusammenfassung\n")
summary(data)

```
e. Die gerade generierten Daten werden nun zu einem Boxplot zusammengefasst. Hierfür wird noch der Interquartilabstand berechnet. Davon ausgehend werden die Ausreißer berechnet und als solche dargestellt.
```{r}
data.iqr <- data.q75 - data.q25
if (quantize_outliers){
  data.outliers.max.val <- ceiling(data.q50 + data.iqr * whiskers_factor)
  data.outliers.min.val <- floor(data.q50 - data.iqr * whiskers_factor)
}else{
  data.outliers.max.val <- data.q50 + data.iqr * whiskers_factor
  data.outliers.min.val <- data.q50 - data.iqr * whiskers_factor
}
data.outliers.pos <- data.sorted < data.outliers.min.val | data.sorted > data.outliers.max.val
data.outliers <- data.sorted[data.outliers.pos]
data.inliers <- data.sorted[!data.outliers.pos]

bxp_obj <- list(
   stats = matrix(
     c(min(data.inliers), data.q25, data.q50, data.q75, max(data.inliers),
       ncol = 1)),
   n = c(data.len),
   conf = matrix(c(1, 1), ncol = 1), # Conf is not drawn, so its not calculated either
   out = data.outliers,
   group = rep(1, times = length(data.outliers)), # Every outlier is in group 1
   names = "Telefonate"
)
bxp(bxp_obj, show.names = TRUE, pars = c(boxcol = "blue", boxfill = "lightblue",
                                         outcol = "red"))
```