---
title: "R Notebook"
output: html_notebook
---

# Aufgabe B-3)
a) 
Die Werte sind Nominal skaliert und dazu noch dichotom.

b) 
```{r}
err_quote.raw <- read.csv("Fehlerquote.csv", sep=";")
err_quote.len <- length(err_quote.raw$fehlerhaft)
err_quote.table.abs <- table(err_quote.raw$fehlerhaft)
cat("Absolute Häufigkeitstabelle\n")
err_quote.table.abs
cat("Relative Häufigkeitstabelle\n")
err_quote.table.rel <- table(err_quote.raw$fehlerhaft) / err_quote.len
err_quote.table.rel


plot_cumsum_rainbow(err_quote.table.rel, main = "Relative Häufigkeitstabelle", ylab="Häufigkeit", xlab="Ausprägung. 0 -> kein Fehler, 1 -> Fehlerhaftes Teil", is_relative = TRUE)
```
c)
Es kann wie bei einer anderen Skalierung berechnet werden. 
HIER LATEX TEXT EINFÜGEN FÜR FORMEL

```{r}

err_quote.mean <- sum(err_quote.raw$fehlerhaft) / err_quote.len
cat("Mittelwert:\n", err_quote.mean)

```
Es steht hier dafür, wie viel Prozent der Teile fehlerhaft waren bzw. wie oft die Ausprägung "1" vorkommt.

d)
```{r}
sd(err_quote.raw$fehlerhaft)
```
HERLEITUNG DER FORMEL

```{r}
err_quote.std_dev_emp <- sqrt(sum((err_quote.mean - err_quote.raw$fehlerhaft)^2) / (err_quote.len-1))
cat("Empirische Standardabweichung:",err_quote.std_dev_emp)
```

e)
Um eine maximale Streuung zu erhalten, müssten die Ausprägungen gleich oft vorkommen. Also Ausprägung 1 kommt n/2 mal vor, Ausprägung 0 ebenfalls. Für eine minimale Streuung müsste jeweils nur eine Ausprägung vorkommen. 

