---
title: "<b>STATISTIK – ÜBUNGEN TEIL I </b>– DESKRIPTIVE STATISTIK - Ausarbeitung"
author: Michael Geuze
date: March 19, 2024
output: html_notebook
---
```{r}
# Functon definitions
plot_hist <- function(Data.vec, KlassGrenz.vec, Titel, X_Label)
# Data.vec ... Datenvektor aus der Urliste
# KlassGrenz.vec ... Klassengrenzen auf der x-Achse
# Titel ... Diagrammtitel
# X_Label ... Beschriftung der x-Achse (Merkmalsachse)
{
  Histo.list <- hist(Data.vec, breaks=KlassGrenz.vec, right=FALSE, plot=FALSE)
  # Zahl auf geeignete Nachkommastellen runden
  Max <- max(Histo.list$density) * 1.25
  Digs <- abs(floor(log10(Max)))
  Ymax <- round(Max, digits=Digs)
  hist(Data.vec, breaks=KlassGrenz.vec, freq=FALSE, right=FALSE, col="blue",
  main=Titel, xlab=X_Label, ylab="Häufigkeitsdichte",
  ylim=c(0,Ymax))
  axis(side=1, at=seq(min(KlassGrenz.vec), max(KlassGrenz.vec), 10))
  text(Histo.list$mids, Histo.list$density+.003, label=c(Histo.list$density), 
       pos=3, cex=.80, srt=45)
  rug(jitter(Data.vec))
  return(Histo.list$density)
}

plot_summenhfk <- function(Dichte.vec, X.vec, Titel, X_Label)
{
  # X.vec ... Vektor mit den Klassengrenzen
  KlassenBreite.vec <- diff(X.vec)
  Y.vec <- c(0, cumsum(Dichte.vec * KlassenBreite.vec))
  plot(X.vec, Y.vec, type="l", lty=1, main=Titel, xlab=X_Label, ylab="%-Anteil")
  points(X.vec, Y.vec)
  lines(X.vec, Y.vec,type="s",lty=3)
  abline(.25,0,lty="dashed")
  abline(.5,0,lty="dashed", col="red")
  abline(.75,0,lty="dashed")
  axis(side=1, at=seq(min(X.vec), max(X.vec), 10))
  text(X.vec, Y.vec +.003, label=Y.vec, pos=3, cex=.80, srt=0)
}
```


```{r}
lifetime.class.mids <- seq(1,9,2)
lifetime.class.mids
lifetime.class.limits <- seq(0, 10, 2)
lifetime.class.limits

lifetime.raw <- c(rep(lifetime.class.mids, c(33,276,404,237,50) ) )

# Generate pseudo raw lifetime
lifetime.hist <- hist(lifetime.raw, breaks = lifetime.class.limits, right = FALSE, 
                  plot = FALSE)
lifetime.hist
plot_hist(lifetime.raw, lifetime.class.limits, "Häufigkeitsverteilung", "Lebensdauer in Jahren")


```

```{r}
plot_summenhfk(Dichte.vec = lifetime.hist$density, X.vec = lifetime.class.limits, Titel = "Summenhäufigkeit", X_Label = "Lebensdauer  in Jahren")
```
b) Schätzung für das arithmetische Mittel: ~4,8 Jahre
Schätzung für den Median: ~5 Jahre

c) 
```{r}
cat("Es gab", sum(lifetime.raw > 5), "Motoren mit mehr als 5 Jahren Lebensdauer")
```
d) 
```{r}
summary(lifetime.raw)
sd(lifetime.raw)
```
## Aufgabe A-4
a)

```{r}

mission.class.mids <- c(5,15,25,55)
mission.class.limits <- c(seq(0,30,10), 80)
mission.raw <- c(rep(mission.class.mids, c(16, 48, 27, 9)))
trash <- plot_hist(mission.raw, mission.class.limits, "Häufigkeitsverteilung", "Häufigkeit der Einsätze pro 100 Tage")

```
```{r}
cat("Es waren",sum(data.raw > 20), "Tage mitmehr als 20 Einsätzen")
```
```{r}
summary(mission.raw)
sd(mission.raw)
```

Das Intervall 30-80 ist sehr groß im Gegensatz zu den anderen die jeweils 
10 Einsätze umfassen. Zudem sind dort nur 9 Datenpunkt enthalten. Es ist daher
sehr schwierig, genaue Lage und vor allem Streuparameter zu erhalten. 
Angenommen in der wahren Urliste waren 8 Datenpunkte bei 31 Einsätzen und 1 bei
80 Einsätzen, so wäre die Verteilung mit den berechneten Parametern gleich 
wie wenn sie gleichverteilt auf das Intervall, oder genau umgekehrt, 1 bei 31
und 8 Datenpunkte bei 80. 
Hier sind die Abweichungen mit beiden extremurlisten Berechnet. Die 
Gleichverteilung wird ja bereits bei der Ausgangsberechnung angenommen.


```{r}
mission.raw.upper_extreme <- c(rep(mission.class.mids, c(16, 48, 27, 0)), 31, rep(80, 8))
mission.raw.lower_extreme <- c(rep(mission.class.mids, c(16, 48, 27, 0)), rep(31, 8), 80)
trash <- plot_hist(mission.raw.lower_extreme, mission.class.limits, "Häufigkeitsverteilung mit unterer Extremwertannahme", "Häufigkeit der Einsätze pro 100 Tage")
trash <- plot_hist(mission.raw.upper_extreme, mission.class.limits, "Häufigkeitsverteilung mit oberer Extremwertannahme", "Häufigkeit der Einsätze pro 100 Tage")
summary(mission.raw.lower_extreme)
summary(mission.raw.upper_extreme)
sd(mission.raw.lower_extreme)
sd(mission.raw.upper_extreme)
```
