---
title: "R Notebook"
output: html_notebook
---

Erzeuge 12 gleichverteile Zufasllszahlen im Intervall [0,1]
```{r}
runif(12)
```
So können Zahlen fixiert werden. Seed ist gesetzt
```{r}
set.seed(93)
runif(12)
```

Beobachte, wie mit den verschiedenen Zufallsfolgen auch die Mittelwerte schwanken.
```{r}
z.vec <- runif(12)
z.vec
mean(z.vec)

```
Wiederholen im Intervall [5,10]
```{r}
z.vec <- runif(10, 5, 10)
mean(z.vec)
```
```{r}
N <- 1200
mean(runif(N, 5, 10))
```
```{r}
N <- 10
x.vec = runif(N)
plot(x.vec, rep(0,N), xlim = c(0,1))
```

```{r}
N <- 10
x.vec = runif(N)
hist(x.vec, breaks=seq(0,1,0.1), freq = FALSE, col="blue", main = "Zufällige Gleichverteilung")
axis(side=1, at=seq(0,1,.1))
     
rug(jitter(x.vec))
```
Markeiren des Mittelwerts
```{r}
N <- 10
x.vec = runif(N)
plot(x.vec, rep(0,N), xlim = c(0,1))

abline(v=mean(x.vec), lty="dashed", col="red")
```

Erzeuge Punktwolke 2 dim rRaum mit je x und y koord
```{r}
N <- 10
x.vec = runif(N)
y.vec = runif(N)

plot(x.vec, y.vec, xlim = c(0,1), ylim=c(0,1))

```
```{r}
N <- 10
x.vec = runif(N)
y.vec = runif(N)

par(pty="s") # macht Darstellung quadratihsch
plot(x.vec, y.vec, xlim = c(0,1), ylim=c(0,1))

```

Darstellen der jeweiligen Mittelwerten der Schwerpunkte der Punktwolke
```{r}
N <- 100
x.vec = runif(N)
y.vec = runif(N)

par(pty="s") # macht Darstellung quadratihsch
plot(x.vec, y.vec, xlim = c(0,1), ylim=c(0,1))

abline(h=mean(x.vec), col="red")
abline(v=mean(y.vec), col="blue")
```
```{r}
rnorm(12) # u=0, s=1
```
Ohne zurücklegen ist hypergeometrische Verteilung -> wenn N groß binomial -> wenn N-> inf -> stdnorm
```{r}
z.vec <- rnorm(12) # u=0, s=1
z.vec
mean(z.vec)
```
```{r}
N <- 10
z.vec <- rnorm(N, 5, 10) # u=0, s=1
z.vec
mean(z.vec)
```

```{r}
N <- 10
z.vec <- rnorm(N, 5, 10) # u=0, s=1
z.vec
plot(z.vec)
```


```{r}
N <- 10
z.vec <- rnorm(N, 5, 10) # u=0, s=1
z.vec
hist(z.vec, breaks=seq(-50,50,2))
```

z.vec <- runif()

lines(x.vec,y.vec, type="s") # <- Stufen zeichnen
text(x.vec, y.vec, )


qunatile(z.vec, type=2)

dnorm(0) # Wahrschienlichkeitsdichte an der Stelle x=0

pnorm(0) # P(X<=x)

qnorm(.25) # Quantil an der Stelle 0.25

```{r}
test <- c("hello", "this", "is")
s <- sample(test, 20, replace = TRUE)
s
x.vec <- seq(0,1)

```

